臺灣宜蘭地方法院刑事判決
111年度交易字第197號
公  訴  人  臺灣宜蘭地方檢察署檢察官
被      告  陳素鐘


輔  佐  人  
即被告之女  鄭聿彤


上列被告因過失傷害案件，經檢察官提起公訴（110年度偵字第7
889號），嗣被告於準備程序中就被訴事實為有罪之陳述，經本
院裁定改行簡式審判程序審理，並判決如下：
    主  文
陳素鐘犯過失傷害罪，處拘役貳拾日，如易科罰金，以新臺幣壹
仟元折算壹日。
    犯罪事實
一、陳素鐘（所涉肇事逃逸部分，由臺灣宜蘭地方檢察署檢察官
    另為不起訴處分）於民國110年10月6日14時58分許，騎乘車
    牌號碼000-000號普通重型機車，沿宜蘭縣蘇澳鎮蘇濱路(台
    2線)機慢車道由北往南方向行駛，行至台2線165.5K處時(蘭
    陽隧道內)，本應注意車前狀況，隨時採取必要之安全措施
    ，以及後車與前車間應保持隨時可煞停之距離，而依當時情
    況，並無不能注意之情事，竟疏未注意及此，適曾莉珍（所
    涉過失傷害部分，業據陳素鐘撤回告訴，由臺灣宜蘭地方檢
    察署檢察官另為不起訴處分）騎乘車牌號碼000-000號（起
    訴書誤載為272-NCK號）普通重型機車於同向前方，因遇塞
    車而煞車減速，陳素鐘反應不及自後追撞，曾莉珍及其機車
    失控前衝，推撞前方由陳立昂騎乘之車牌號碼000-0000號普
    通重型機車，致曾莉珍人車倒地，受有左側手部擦傷、左側
    膝部擦傷、左側踝部擦傷等傷害。陳素鐘於肇事後，於警方
    處理人員前往處理時在場，並當場承認為肇事者，對於未發
    覺之罪自首，並自願接受裁判。
二、案經曾莉珍訴由宜蘭縣政府警察局蘇澳分局報告臺灣宜蘭地
    方檢察署檢察官偵查起訴。
    理  由
一、本件被告陳素鐘所犯係死刑、無期徒刑或最輕本刑為3年以
    上有期徒刑或高等法院管轄第一審案件以外之罪，其於準備
    程序期日先就被訴事實為有罪之陳述，經告知簡式審判程序
    之旨，並聽取公訴人及被告之意見後，業由本院裁定進行簡
    式審判程序。又簡式審判程序之證據調查，依刑事訴訟法第
    273條之2規定，不受同法第159條第1項、第161條之2、第16
    1條之3、第163條之1及第164條至第170條所規定證據能力認
    定及調查方式之限制，合先敘明。
二、上開犯罪事實，業據被告於本院準備程序及審理時均坦承不
    諱，並經證人即告訴人曾莉珍於警詢、檢察事務官詢問時、
    陳立昂於警詢時證述明確(見警卷第11-12頁、偵卷第8-9頁
    、第18-19頁、第29-30頁、第43-44頁)，復有道路交通事故
    現場圖、道路交通事故調查報告表㈠、㈡、道路交通事故當事
    人登記聯單、現場暨車損照片40張、告訴人提出現場照片10
    張、告訴人曾莉珍羅東博愛醫院診斷證明書等附卷可稽（見
    警卷第14頁、第18-21頁、第25頁、第26-45頁、偵卷第10-1
    3頁、第21-24頁)。是被告前開任意性之自白與事實相符，
    應可採信。按汽車在同一車道行駛時，除擬超越前車外，後
    車與前車之間應保持隨時可以煞停之距離，並應注意車前狀
    況，隨時採取必要之安全措施，道路交通安全規則第94條第
    1項、第3項分別定有明文。被告騎乘機車行駛於道路上，自
    應注意前開規定，而依當時狀況，天候陰、隧道內有照明、
    柏油路面乾燥、無缺陷、亦無障礙物，視距良好，無不能注
    意情事，被告疏未注意上情以致肇事，足見被告就本件車禍
    之發生具有過失。再告訴人因本件車禍，受有如事實欄所載
    之傷害等情，有前開診斷證明書可參，則被告之過失行為與
    告訴人受傷之結果間，有相當因果關係。綜上所述，本件事
    證已臻明確，被告上開犯行洵堪認定，應依法論科。
三、論罪科刑：
  ㈠核被告所為，係犯刑法第284條前段之過失傷害罪。
  ㈡被告於肇事後，報案人或勤指中心轉來資料未報明肇事人姓
    名，於警員據報前往現場處理時，被告在場，在有偵查犯罪
    職權之公務員未發覺為犯嫌前，當場承認肇事等情，有自首
    情形紀錄表1紙附卷可查（見偵卷第22頁），核與自首要件
    相符，爰依刑法第62條前段規定減輕其刑。
  ㈢爰審酌被告騎乘機車行駛於道路上，本應謹慎注意，竟疏未
    注意車前狀況，並與前車保持安全距離，不慎自後追撞由告
    訴人所騎乘之機車，造成告訴人受有前述傷害結果，實有不
    該，兼衡被告犯後終能坦承犯行，惟告訴人認被告態度不佳
    而不願再與被告調解，及告訴人所受傷勢程度、被告過失情
    節，另考量被告前無任何犯罪科刑之紀錄，素行良好，有臺
    灣高等法院被告前案紀錄表可佐，審理時自陳國小畢業之智
    識程度、現從事清潔工、離婚、月收入新臺幣1萬多元、獨
    自租屋居住之家庭經濟生活狀況等一切情狀，量處如主文所
    示之刑，並諭知易科罰金之折算標準。
據上論斷，應依刑事訴訟法第273條之1第1項、第299條第1項前
段，刑法第284條前段、第62條、第41條第1項前段，刑法施行法
第1條之1第1項，判決如主文。
本案經檢察官梁光宗提起公訴，檢察官曾尚琳到庭執行職務。
中　　華　　民　　國　　111 　年　　10　　月　　28　　日
                  刑事第四庭  法  官  楊心希
以上正本證明與原本無異。
如不服本判決應於收受送達後二十日內向本院提出上訴書狀，並
應敘述具體理由；其未敘述上訴理由者，應於上訴期間屆滿後二
十日內向本院補提理由書(均須按他造當事人之人數附繕本)「切
勿逕送上級法院」。
                              書記官  邱淑秋
中　　華　　民　　國　　111 　年　　10　　月　　28　　日
附錄本案判決論罪科刑法條：
中華民國刑法第284條
因過失傷害人者，處1年以下有期徒刑、拘役或10萬元以下罰金
；致重傷者，處3年以下有期徒刑、拘役或30萬元以下罰金。